臺灣臺南地方法院臺南簡易庭民事裁定
110年度南簡聲字第11號
聲  請  人  李宛銣即李臻褕



相  對  人  和潤企業股份有限公司

法定代理人  田天明  
上列當事人間聲請停止執行事件，本院裁定如下：
     主    文
聲請人為相對人以新臺幣24,430元供擔保後，本院110年度司執
字第20130號給付票款強制執行事件之強制執行程序，應於本院 
110年度南簡字第613號債務人異議之訴事件終結確定前停止執行
。
    理  由
一、聲請意旨以：本院110年度司執字第20130號給付票款強制執
    行事件（下稱系爭執行事件），業依相對人聲請查封聲請人
    名下土地及扣押聲請人薪資在案，惟相對人所持執行名義之
    債權憑證係由臺灣臺北地方法院102年度司票字第12813號本
    票裁定換發而來，本票票款請求權時效為3年，相對人於110
    年3月5日始聲請強制執行，票款請求權已罹於3年時效而消
    滅。聲請人已行使時效抗辯權，並依強制執行法第14條規定
    提起債務人異議之訴，為免本案判決確定前，任令相對人繼
    續執行，聲請人受有無法回復之損失，爰聲請裁定停止系爭
    執行程序等語。
二、按有回復原狀之聲請或提起再審或異議之訴，或對於和解為
    繼續審判之請求，或提起宣告調解無效之訴、撤銷調解之訴
    ，或對於許可強制執行之裁定提起抗告時，法院因必要情形
    或依聲請定相當並確實之擔保，得為停止強制執行之裁定，
    強制執行法第18條第2項定有明文。將來之薪資請求權，可
    能因債務人之離職，或職位變動，或調整薪津，而影響其存
    在或範圍，凡此種非確定之債權，如執行法院已就此種債權
    發移轉命令，在該債權未確定受清償前，執行程序尚不能謂
    已終結（最高法院63年度第3次民庭會議決議參照）。又按
    法院依強制執行法第18條第2項定擔保金額而准許停止強制
    執行之裁定者，係備供債權人因停止執行所受損害之賠償，
    其數額應依標的物停止執行後，債權人未能即時受償或利用
    該標的物所受之損害額，或其因另供擔保強制執行所受損害
    額定之，非以標的物之價值或其債權額為據（最高法院91年
    度台抗字第429號裁定意旨參照）。
三、經查：
　㈠相對人持臺灣臺北地方法院102年度司票字第12813號本票裁
    定及確定證明書正本換發之本院102年度司執字第122055號
    債權憑證為執行名義，請求執行債權本金新臺幣（下同）17
    2,450元及利息，向本院聲請強制執行聲請人所有坐落於臺
    南市○○區○○段000000地號土地暨其上同段197建號建物，及
    聲請人對於第三人慈團法人火山碧雲寺之薪資債權，經本院
    以系爭執行事件受理，執行程序尚未終結，聲請人已提起債
    務人異議之訴等情，業經本院調取系爭執行事件、110年度
    南簡字第613號債務人異議之訴等事件卷宗核閱無訛，堪認
    為真實。是聲請人依強制執行法第18條第2項之規定，聲請
    供擔保准予裁定停止執行，於法有據，應予准許。
  ㈡又為確保相對人因聲請人聲請停止強制執行不當可能遭受之
    損害得獲賠償，並兼顧兩造之權益，聲請人供擔保之金額，
    自應以相對人因系爭執行事件之執行程序停止，未能即時受
    償所受之損害為準。相對人執行債權本金為1721,450元，因
    停止執行所受之損害，即為相對人遲延受償期間之利息損失
    ，而其損失之利率，應依法定之週年利率百分之5計算，且
    不受利率波動之影響，較為客觀妥適。本件債務人異議之訴
    事件，其訴訟標的價額為446,928元，應適用簡易訴訟程序
    ，為不得上訴第三審之案件，則該訴訟事件至二審確定，依
    據司法院頒布之各級法院辦案期限實施要點所定民事簡易程
    序辦案期限第一審為10個月、第二審為2年計算，上開債務
    人異議之訴事件審理期間可推定為2年10個月，此亦為相對
    人遲延受償之期間，依此計算，相對人聲請強制執行債權本
    金172,450元及利息，則相對人因停止強制執行未能即時受
    償之可能損失金額為24,430元【計算式：172,450元×5％×（2
    ＋10/12）＝24,430元，元以下4捨5入】，爰酌定聲請人聲請
    本件停止執行應供擔保之金額如主文所示。
四、依強制執行法第18條第2項，裁定如主文。　
中　　華　　民　　國　　110 　年　　4 　　月　　30　　日
  　　　　　　　　臺灣臺南地方法院臺南簡易庭　　　　　
                                  法  官　張桂美
以上正本係照原本作成。　　　　　　　　　　　　　　　　　
如不服本裁定，應於送達後10日內向本院提出抗告狀，並繳納抗
告裁判費新台幣1,000元整。　　　　　　　　　　　
中　　華　　民　　國　　110 　年　　4 　　月　　30　　日
                                  書記官  蘇冠杰